【裁判字號】    97,上易,1045
【裁判日期】    970708
【裁判案由】    公共危險
【裁判全文】
臺灣高等法院刑事判決                97年度上易字第1045號
上  訴  人  台灣基隆地方法院檢察署檢察官
被      告  甲○○
上列上訴人因被告公共危險案件，不服台灣基隆地方法院九十七
年度易字第七二號，中華民國九十七年二月二十七日第一審判決
（起訴案號：台灣基隆地方法院檢察署九十六年度偵緝字第四四
二號），提起上訴，本院判決如下：
    主  文
原判決撤銷。
甲○○漏逸煤氣，致生公共危險，處有期徒刑壹年，減為有期徒
刑陸月，如易科罰金，以新臺幣壹仟元折算壹日。
    事  實
一、緣甲○○與乙○○○間有債務糾紛，甲○○於民國九十五年
    八月二十一日晚間向乙○○○稱要以其存放在基隆市○○街
    三號住宅兼加工處所之貨物抵債，乙○○○遂偕同其女兒丙○○於翌日凌晨一時許抵達上開處所，甲○○見渠等抵達後
    ，旋關上其位於基隆市○○街三號住宅兼加工處所之大門，
    阻止渠等進入，且甲○○明知上開住處左右兩側均有建築物
    ，如漏逸瓦斯氣體（即煤氣）極容易隨時因電火摩擦引爆易
    燃物品而釀成公共危險，竟基於漏逸煤氣之犯意，開啟屋後
    陽台之瓦斯桶開關，任由瓦斯氣體漏逸，使瓦斯氣體充滿其
    住處，致其住處及鄰近建築物均處於隨時可能引燃、氣爆之
    狀態，而致生公共危險，且因屋側鐵捲門未緊閉，致使瓦斯
    氣體自鐵捲門縫隙漏逸至屋外，造成斯時身在屋外之乙○○○、丙○○因吸入瓦斯氣體而受有一氧化碳中毒之傷害（聲
    請簡易判決書認甲○○涉犯過失傷害部分，業據乙○○○、
    丙○○撤回告訴，詳如後述），嗣經丙○○報警處理後，員
    警及消防人員隨即趕抵現場，方未釀成災害。
二、案經乙○○○、丙○○訴由臺灣基隆地方法院檢察署偵查後
    起訴。
    理  由
壹、程序部分：
    按被告以外之人於審判外之言詞或書面陳述，除法律有規定
    者外，不得作為證據；又被告以外之人於審判外之陳述，雖
    不符合同法第一百五十九條之一至第一百五十九條之四之規
    定，但經當事人於審判程序同意作為證據，法院審酌該言詞
    陳述或書面陳述作成時之情況，認為適當者，亦得為證據。
    當事人、代理人或辯護人於法院調查證據時，知有第一百五
    十九條第一項不得為證據之情形，而未於言詞辯論終結前聲
    明異議者，視為有前項之同意，刑事訴訟法第一百五十九條
    第一項及第一百五十九條之五分別定有明文。本判決下列所
    引用之各該被告以外之人於審判外之陳述（包含書面陳述）
    ，雖屬傳聞證據，惟當事人於本院審判期日中表示同意作為
    證據方法而不予爭執，本院審酌上開證據資料製作時之情況
    ，尚無違法不當及證明力明顯過低之瑕疵，亦認為以之作為
    證據應屬適當。揆諸前開規定，爰依刑事訴訟法第一百五十
    九條之五規定，認前揭證據資料均有證據能力，先予敘明。
貳、實體部分：
一、上揭犯罪事實，業據被告於原審坦承不諱（見原審卷第一二
    頁），核與證人乙○○○、丙○○、到場處理之員警吳敏翔
    及消防隊員黃太郎證述之情節大致相符（見偵字第一四一三
    號卷第一六至一九、三０、三一、三四至三六、四二、四三
    頁），復有基隆市消防局救災救護指揮中心九十五年八月二
    十二日受理案件登記表、基隆市警察局員警工作紀錄影本一
    份、臺灣基隆地方法院檢察署檢察官九十六年十二月十二日
    勘驗筆錄及會勘照片四張在卷可稽（見偵字第一四一三號卷
    第一０至一三、二０、二一頁，偵緝字第四四二號卷第二三
    至二五頁），足認被告上開自白與事實相符，堪可採信。被
    告雖於本院審理時改稱伊人在屋內怎麼開屋外的瓦斯桶，伊
    承認有開屋內的瓦斯桶云云，然被告於偵查中及現場勘驗時
    均未陳述或指出其屋內亦有放置瓦斯桶（見偵緝字第四四二
    號卷第一八、一九、二三至二五頁），且證人黃太郎於偵查
    中亦結證稱現場僅有八支放在一樓後陽台的瓦斯桶（見偵字
    第一四一三號卷第四二、四三頁），足徵被告前揭所辯，係
    為其卸責之詞，不予採信。至被告聲請證人李政錕作證，惟
    本件事證已徵明確，且證人黃太郎於偵查中結證稱：該屋內
    除了被告外沒有其他人等語（見偵字第一四一三號卷第四二
    頁），是本院無再行傳喚李政錕到庭作證之必要，併此敘明
    。本案事證明確，被告所為上開漏逸煤氣犯行，洵堪認定，
    自應依法論科。
二、核被告所為，係犯刑法第一百七十七條第一項之漏逸煤氣罪
    。原審據以論科，固非無見。惟原審就被告犯行量刑過輕，
    自有未當。檢察官上訴意旨執以指摘原判決不當，為有理由
    ，應予撤銷改判。爰審酌被告漏逸煤氣對於其居家及鄰居財
    產生命安全之危害甚大，竟仍漠視公共安全率爾為之，及其
    犯罪之動機、手段、犯後態度，且迄未與被害人達成和解，
    暨其前科紀錄等一切情狀，量處如主文第二項所示之刑。又
    被告犯罪係在九十六年四月二十四日之前，爰依中華民國九
    十六年犯罪減刑條例第二條第一項第三款規定，減其刑二分
    之一，併諭知易科罰金之折算標準。
三、不另為不受理之諭知部分
  (一)公訴意旨另以：被告於九十五年八月二十一日晚上向乙○○○稱要以其位於基隆市○○街三號住處所存放之貨物抵債，
    乙○○○遂偕同丙○○於翌日凌晨一時許至基隆市○○街三
    號，惟渠等抵達該處後，甲○○竟拒絕開門讓渠等進入，並
    打開屋後陽台之瓦斯桶開關，將瓦斯氣體導入屋內欲以此方
    式自殺，惟因甲○○疏未將屋側鐵捲門緊閉，不慎致使瓦斯
    氣體自鐵捲門縫隙漏逸至屋外，造成斯時身在屋外之乙○○○、丙○○因吸入瓦斯氣體而受有一氧化碳中毒之傷害，因
    認被告涉犯刑法第二百八十四條第一項之過失傷害罪嫌。
  (二)按告訴乃論之罪，告訴人於第一審辯論終結前得撤回其告訴
    ；又告訴經撤回者，應諭知不受理之判決；又不受理之判決
    ，得不經言詞辯論為之，刑事訴訟法第二百三十八條第一項
    、第三百零三條第三款及第三百零七條分別定有明文。
  (三)本件被告涉犯刑法第二百八十四條第一項之過失傷害罪，依
    同法第二百八十七條前段之規定，須告訴乃論，嗣告訴人於
    九十七年一月二十一日原審訊問時當庭撤回告訴，此有當日
    訊問筆錄及撤回告訴狀二份在卷可稽（見原審基簡字第二號
    卷第一二、一四、一五頁），依據前開規定，本應就被告涉
    犯過失傷害罪嫌部分諭知不受理，惟因公訴人認此部分與前
    開經論罪科刑之漏逸氣體罪部分，具有想像競合犯之裁判上
    一罪關係，爰不經言詞辯論，不另為不受理之諭知，併此敘
    明。
據上論斷，應依刑事訴訟法第三百六十九條第一項前段、第三百
六十四條、第二百九十九條第一項前段，刑法第一百七十七條第
一項，第四十一條第一項前段、刑法施行法第一條之一，中華民
國九十六年罪犯減刑條例第二條第一項第三款、第七條、第九條
，判決如主文。
本案經檢察官田炳麟到庭執行職務。
中    華    民    國    97    年    7     月    8     日
                  刑事第十七庭  審判長法  官  趙功恆
                                      法  官  陳世宗
                                      法  官  陳憲裕
以上正本證明與原本無異。
不得上訴。
                                      書記官  劉育妃
中    華    民    國    97    年    7     月    14    日
附錄：本案論罪科刑法條全文
刑法第一百七十七條第一項：
（漏逸或間隔氣體罪）
漏逸或間隔蒸氣、電氣、煤氣或其他氣體，致生公共危險者，處
 3 年以下有期徒刑、拘役或 3 百元以下罰金。
因而致人於死者，處無期徒刑或 7 年以上有期徒刑。致重傷者，
處 3 年以上 10 年以下有期徒刑。


司法院資訊處製作；財團法人民間司法改革基金會備份。
